# 求助陈版上年确认的暂时性差异转回后递延所得税费用的披露问题

提问人：alfyyq123 时间：2019-03-06 17:09:40
求助陈版，
企业在上年因为长股投投资收益确认了递延所得税负债，本年收到股利后冲减了长股投损益调整和这部分递延所得税负债；
本年又确认了新的投资收益，如果就这部分投资收益确认应纳税暂时性差异的话，两年递延所得税负债的变动额就和本年确认的递延所得税费用不等了，想问一下相关的会计处理？
谢谢。

回答人：chenyiwei
首先要考虑这部分递延所得税负债的确认是否合理？依据《企业会计准则第18 号——所得税》第十二条规定，结合企业所得税法关于符合条件的居民企业之间的股息红利收入为免税收入的规定，如果投资方和被投资方都是境内居民企业，且投资方在可预见的未来没有处置被投资方股权的计划，则投资方案权益法确认投资收益时是无需确认递延所得税负债的。